【裁判字號】    88,易,2936
【裁判日期】    890303
【裁判案由】    傷害
【裁判全文】
臺灣臺北地方法院刑事判決                        八十八年度易字第二九三六號
    公  訴  人  臺灣臺北地方法院檢察署檢察官
    被      告  甲○○
右列被告因傷害案件，經檢察官提起公訴（八十八年度偵緝字第七三四號），本院判
決如左：
    主  文
甲○○傷害人之身體，累犯，處有期徒刑肆月，如易科罰金，以參佰元折算壹日。
    事  實
一、甲○○曾於民國八十六年間因違反麻醉藥品管理條例案件，經台灣宜蘭地方法院
    判處有期徒刑六月，甫於同年十二月十六日執行完畢。詎甲○○仍不知悔改，於
    八十七年八月二十八日凌晨五時許，駕駛其所有登記郭復進名下車號ＩＵ－三七
    五０號小貨車，行經台北縣北宜公路三十二公里（新店分局轄區）處，因超車不
    慎擦撞乙○○所駕駛車號Ｐ九－八九八五號自小客車，不僅未停車處理，反而加
    速逃逸，為乙○○追趕攔下後，竟基於傷害之犯意，持類似螺絲起子之工具毆打
    乙○○，致乙○○受有左臂裂傷一點八乘以零點五公分、左肩擦傷二乘以一公分
    等傷害。
二、案經被害人乙○○訴由台北縣警察局新店分局報請台灣台北地方法院檢察署檢察
    官偵查起訴。
    理  由
一、訊據被告甲○○雖供承ＩＵ－三七五０號小貨車係其所有，惟矢口否認上開犯行
    ，辯稱：伊於八十六年七月間將ＩＵ－三七五０號小貨車開至台北工作而停在虎
    林街之後，即未再使用，後來郭復進打電話詢問是否開車肇事，伊始發現車牌遭
    竊云云。惟查，被告上開犯行，業據告訴人乙○○指訴歷歷，並有告訴人於案發
    後立即記錄之筆記、台北縣警察局新店分局坪林分駐所八十七年八月二十八日工
    作紀錄簿、驗傷診斷書等影本各一紙、Ｐ九－八九八五號自小客車受損照片六張
    、車籍作業系統－查詢認可資料一紙等附卷可稽。核諸告訴人於其筆記、至台北
    縣警察局新店分局坪林分駐所報案，及於同所警詢時所指稱「車號ＩＵ－三七五
    ０、藍色、裕隆、自小貨車」等特徵，均與被告所有ＩＵ－三七五０號自小貨車
    相符，且被告之住所位於宜蘭縣而於台北市工作，甚有駕車行駛北宜公路之可能
    ，又經告訴人迭於偵查中與本院調查時指認被告照片與當場指認被告，並均堅稱
    被告確係因行車糾紛毆打其之人，參諸告訴人現於勇日企業、敦厚貿易有限公司
    擔任半導體機械維修工程師，乃從事正當工作之社會人士，被告自承之前與告訴
    人素不相識，二人間當無何怨隙可言，則本件若非被告所為，衡情告訴人豈有誣
    指被告之動機？又豈有甘冒刑事誣告罪刑風險，而堅決指認被告之可能？顯然告
    訴人之指訴應為真正，被告所辯核係卸責之詞，不足採信。事證明確，被告犯行
    堪以認定。
二、核被告甲○○所為，係犯刑法第二百七十七條第一項之傷害罪。被告如事實欄所
    示之論罪科刑及執行情形，有台灣高等法院檢察署刑案紀錄簡覆表附卷可稽，其
    受有期徒刑之執行完畢後，五年以內再犯本件有期徒刑以上之罪，為累犯，應依
    刑法第四十七條之規定，加重其刑。爰審酌被告於駕車肇事後不僅逕行逃逸，為
    告訴人乙○○攔下後，尤持器械毆打告訴人成傷，犯罪後又逃避刑事訴追，於偵
    查中及本院調查時均經通緝始到案受審，並飾詞狡辯推卸上開犯行，不知反省悔
    悟，及其犯罪之目的、品行、所生危害等一切情狀，量處如主文所示之刑，並諭
    知易科罰金之折算標準。
據上論斷，應依刑事訴訟法第二百九十九條第一項前段、刑法第二百七十七條第一項
、第四十七條、第四十一條，罰金罰鍰提高標準條例第一條前段、第二條，判決如主
文。
本案經檢察官戴文亮到庭執行職務。
中    華    民    國      八十九        年        三    月        三    日
                                        臺灣臺北地方法院刑事第七庭
                                                法  官  楊  代  華
右正本證明與原本無異。
如不服本判決，應於判決送達後十日內，向本院提出上訴狀。
                                                書記官  許  博  為
中    華    民    國      八十九      年      三      月      八      日


司法院資訊處製作；財團法人民間司法改革基金會備份。
